【裁判字號】    90,易,1384
【裁判日期】    901009
【裁判案由】    毒品危害防制條例
【裁判全文】
臺灣臺南地方法院刑事判決                          九十年度易字第一三八四號
    公  訴  人  臺灣台南地方法院檢察署檢察官
    被      告  甲○○
右列被告因違反毒品危害防制條例案件，經檢察官提起公訴（九十年度毒偵字第七號
），本院判決如左：
    主  文
甲○○施用第二級毒品，累犯，處有期徒刑捌月。
    事  實
一、甲○○曾於民國八十七年間，因違反麻醉藥品管理條例案件，經本院判處有期徒
    刑六月確定，甫於八十七年七月六日易科罰金執行完畢。
二、甲○○復因施用毒品案件，經依本院以八十七年度毒聲字第六五三號裁定送觀察
    、勒戒後，認有繼續施用毒品之傾向，而由本院另依八十七年度毒聲字第一○九
    三號裁定令入戒治處所施以強制戒治，經本院裁定停止戒治併付保護管束，嗣因
    保護管束期間已滿，且未經撤銷，遂由台灣台南地方法院檢察署檢察官於八十九
    年一月三日以八十九年度戒毒偵字第四號不起訴處分確定在案。
三、甲○○於五年內之八十九年十一月十三日下午三時起或其前九十六小時內之某時
    在不詳處所處所施用第二級毒品安非他命，嗣於八十九年十一月十三日下午三時
    ，前往台南市警察局第四分局採尿查獲。
四、案經台南市警察局第四分局報告臺灣臺南地方法院檢察署檢察官偵查起訴。
    理  由
一、訊據被告甲○○矢口否認有何施用第二級毒品安非他命犯行，辯稱伊所採集之尿
    液有安非他命陽性反應，可能係查獲當天曾因腰酸至醫院診療，服用藥物所致云
    云。經查，被告為警查獲時所採集之尿液（檢驗編號四之二九四號），以篩檢加
    確認之方法檢驗，確呈安非他命之陽性反應，此有長榮管理學院濫用藥物檢驗報
    告一紙在卷可按；又按個人口服投與甲基安非他命後，其尿液中能否驗出甲基安
    非他命性反應，與其投與方式、投與量、個人體質、採尿時間及檢測儀器之精密
    度等有關，一般而言，約百分之七十於口服投與後二十四小時內自尿中排出，約
    百分之九十於九十六小時內自尿中排出，從而吸食時間距採集尿液時間最長可能
    不會超過四日，此有行政院衛生署藥物食品檢驗局八十一年藥檢壹字第００一一
    五六號函可參，亦為本院歷次審理同類案件，於職務上所已知之事實。再被告服
    用ＳＥＤＥＳ、ＳＴＡＲＥＮ、ＫＯＬＡＮＴＬＹ、ＵＬＳＡＮＩＣ，服用後尿
    液經初篩（酵素免疫分析法）及確認（器相層析質樸儀）檢驗分析，均不會檢驗
    出安非他命陽性反應，有行政院衛生署管制藥品管理局九十年八月二十二日衛署
    藥字第○九○○○五○二七四號函文可參，依前開函文說明可知，被告以其係服
    用前開藥物云云置辯，顯係為卸免其罪責之遁詞，並無足採信。故被告於八十九
    年十一月十三日，採集之尿液檢驗出有安非他命陽性反應，堪認被告於採尿之彼
    時以前九十六小時內之某時，有非法吸用安非他命。本件事證明確，被告犯行應
    堪認定，應依法論科。
二、被告前因施用毒品案件，經依本院以八十七年度毒聲字第六五三號裁定送觀察、
    勒戒後，認有繼續施用毒品之傾向，而由本院另依八十七年度毒聲字第一○九三
    號裁定令入戒治處所施以強制戒治，經本院裁定停止戒治併付保護管束，嗣因保
    護管束期間已滿，且未經撤銷，遂由台灣台南地方法院檢察署檢察官於八十九年
    一月三日以八十九年度戒毒偵字第四號不起訴處分確定，有上開八十九年度戒毒
    偵字第四號不起訴處分書影本在卷可稽，被告於五年內之八十九年十一月十三日
    下午三時起或其前九十六小時內之某時在不詳處所處所施用第二級毒品安非他命
    ，係於受不起訴處分確定後，五年內再犯施用第一級毒品之罪，係屬二犯。
三、查安非他命依毒品危害防制條例第二條第二項第二款規定係屬第二級毒品，核被
    告所為，係犯毒品危害防制條例第十條第二項之施用第二級毒品安沒他命罪，被
    告持有第二級毒品安非他命之低度行為，為施用之高度行為所吸收，不另論罪。
    查被告有事實欄所載之犯罪科刑執行情形，其前受有期徒刑之執行完畢後，五年
    以內再犯本件有期徒刑以上之本罪，為累犯，應依刑法第四十七條之規定遞加重
    其刑。爰審酌被告前有施用毒品前科，於受不起訴處分確定後，五年內竟再施用
    ，顯見其意志不堅，復參酌所犯施用毒品行為係戕害自己身心健康及其犯罪後態
    度等一切情狀，量處如主文所示之刑，以資懲儆。
據上論斷，應依刑事訴訟法第二百九十九條第一項前段、毒品危害防制條例第十條第
二項、刑法第十一條前段、第四十七條，判決如主文。
中      華      民      國      九十      年      十      月    九      日
                                  臺灣臺南地方法院刑事第三庭
                                          法  官
附錄本案論罪科刑法條：
毒品危害防制條例第十條第二項


司法院資訊處製作；財團法人民間司法改革基金會備份。
